【裁判字號】    98,訴,1159
【裁判日期】    980731
【裁判案由】    違反毒品危害防制條例
【裁判全文】
臺灣彰化地方法院刑事判決              98年度訴字第1159號
公  訴  人  臺灣彰化地方法院檢察署檢察官
被      告  甲○○
                      號
上列被告因違反毒品危害防制條例案件，經檢察官提起公訴（98
年度毒偵字第1139號、第1144號），本院依簡式審判程序判決如
下：
    主  文
甲○○施用第一級毒品，累犯，處有期徒刑玖月。又施用第一級
毒品，累犯，處有期徒刑玖月。應執行有期徒刑壹年貳月。
    事  實
一、甲○○前於民國90年間曾因施用毒品案件，經送強制戒治後
    ，於91年3月14日因停止戒治付保護管束而出所，嗣於91年6
    月13日因保護管束期滿未經撤銷而視為執行完畢。又於5年
    內之96年間，先後因竊盜及施用毒品等案件，經法院各判處
    有期徒刑2月、3月、6月、6月、9月確定，嗣前4案並經法院
    裁定各減刑為有期徒刑1月、1月又15日、3月、3月，並與第
    5案合併定應執行有期徒刑1年4月確定，而其入監執行後，
    於97年8月19日執行完畢。詎仍不知悔改，復分別基於施用
    第一級毒品海洛因之犯意，而先後於98年4月2日12時許、98
    年4月6日16時許，在彰化縣永靖鄉○○路某加油站廁所內，
    以將海洛因加水置於針筒後再予施打手臂之方式，各施用海
    洛因1次。嗣先後於98年4月3日18時許、98年4月8日19時40
    分許，為警依法採集其尿液送驗，結果均呈嗎啡陽性反應，
    始悉上情。
二、案經彰化縣警察局員林分局、北斗分局報告臺灣彰化地方法
    院檢察署檢察官偵查起訴。
    理  由
一、被告甲○○於準備程序中，先就前揭犯罪事實為有罪之陳述
    ，且所犯係死刑、無期徒刑、最輕本刑為3年以上有期徒刑
    以外之罪，經本院合議庭依刑事訴訟法第273條之1第1項之
    規定，裁定由受命法官獨任進行簡式審判程序，合先敘明。
二、訊據被告甲○○對於上揭施用第一級毒品海洛因之犯行均坦
    承不諱，且經警於事實欄所示時間先後依法採集其尿液送驗
    ，結果均呈嗎啡陽性反應等情，有尿液檢體採集送驗紀錄表
    及詮昕科技股份有限公司濫用藥物尿液檢驗報告各2紙附卷
    可稽，足徵被告之自白與事實相符。又按修正毒品危害防制
    條例就施用毒品者，僅於「初犯」及「5年後再犯」二種情
    形，有其追訴條件之限制，即須於初犯經觀察、勒戒或強制
    戒治釋放後，5年內均無施用毒品之行為，始能認其前所實
    施之觀察、勒戒或強制戒治已足遮斷毒癮，而得於5年後再
    犯時，再予適用初犯之規定，重行觀察、勒戒等程式；倘5
    年內已經再犯，被依法追訴處罰，縱其第3次（或第3次以上
    ）施用毒品之時間在初犯釋放5年以後，即與「5年後再犯」
    之情形有別，且因已於「5年內再犯」，顯見其再犯率甚高
    ，原實施觀察、勒戒或強制戒治，已無法收其實效，而無5
    年戒斷期之存在，自無再經觀察、勒戒及強制戒治之必要，
    應由檢察官逕行起訴，最高法院95年度台非字第59號判決、
    95年度台非字第65號判決及95年度第7次刑事庭會議決定足
    供參照。查本件被告前於90年間曾因施用毒品案件，經送強
    制戒治後，於91年3月14日因停止戒治付保護管束而出所，
    嗣於91年6月13日因保護管束期滿未經撤銷而視為執行完畢
    ；又於5年內之96年間，先後因施用第一、二級毒品案件，
    經法院各判處有期徒刑9月、6月確定等情，有臺灣彰化地方
    法院檢察署刑案資料查註紀錄表及臺灣高等法院被告前案紀
    錄表各1份在卷可參，是以依照上開說明，本件被告施用毒
    品之犯行既經檢察官提起公訴，本院自應依法論科。綜上，
    本件事證明確，被告上開施用毒品之犯行，應堪認定。
三、核被告甲○○所為，係犯2件毒品危害防制條例第10條第1項
    之施用第一級毒品罪。被告持有第一級毒品海洛因並進而施
    用，其持有之低度行為均應為施用之高度行為所吸收，不另
    論罪。至其所犯上開2罪間，犯意各別，行為互殊，應予分
    論併罰。再被告於96年間，曾先後因竊盜及施用毒品等案件
    ，經法院各判處有期徒刑2月、3月、6月、6月、9月確定，
    嗣前4案並經法院裁定各減刑為有期徒刑1月、1月又15日、3
    月、3月，並與第5案合併定應執行有期徒刑1年4月確定，而
    其入監執行後，於97年8月19日執行完畢等情，有臺灣彰化
    地方法院檢察署刑案資料查註紀錄表及臺灣高等法院被告前
    案紀錄表各1份在卷可憑，則其於5年以內故意再犯本件有期
    徒刑以上之3罪，為累犯，均應依刑法第47條第1項之規定加
    重其刑。爰審酌被告前曾因施用毒品經送強制戒治執行完畢
    後，猶不思戒絕毒癮、革除惡習，顯未能深切悔改並記取教
    訓，惟念及其施用毒品之犯行，在本質上乃屬自我戕害身心
    健康之行為，且其並未因此而有破壞社會秩序或侵害他人權
    益之情形，以及犯後坦承犯行，態度尚佳等一切情狀，就其
    所犯上開2罪各量處如主文所示之刑，並定其應執行之刑，
    以資懲戒。
據上論斷，應依刑事訴訟法第273條之1第1項、第299條第1項前
段，毒品危害防制條例第10條第1項，刑法第11條前段、第47條
第1項、第51條第5款，判決如主文。
本案經檢察官余建國到庭執行職務。
中    華    民    國    98    年    7     月    31    日
                  臺灣彰化地方法院刑事第三庭
                                      法  官  紀佳良
以上正本證明與原本無異。
如不服本判決，應於收受判決後10日內向本院提出上訴書狀，並
應敘述具體理由；其未敘述上訴理由者，應於上訴期間屆滿後20
日內向本院補提理由書（均須按他造當事人之人數附繕本「切勿
逕送上級法院」）。
中    華    民    國    98    年    7     月    31    日
                                      書記官  林佑儒
附錄論罪科刑法條：
毒品危害防制條例第十條：
施用第一級毒品者，處六月以上五年以下有期徒刑。
施用第二級毒品者，處三年以下有期徒刑。


司法院資訊處製作；財團法人民間司法改革基金會備份。
